臺灣苗栗地方法院刑事判決
                                     110年度簡上字第45號
上  訴  人
即  被  告  石春美




選任辯護人  林建宏律師（法律扶助）
上列上訴人因竊盜案件，不服本院苗栗簡易庭於中華民國110年4
月23日所為110年度苗簡字第311號第一審刑事簡易判決（聲請簡
易判決處刑案號：臺灣苗栗地方檢察署110年度偵字第1401號）
，提起上訴，本院管轄第二審之合議庭判決如下：
    主    文
原判決撤銷。
石春美犯竊盜罪，處拘役拾日，如易科罰金，以新臺幣壹仟元折
算壹日。緩刑貳年。
    犯罪事實
一、石春美意圖為自己不法所有，基於竊盜之犯意，於民國110
    年2月22日9時48分許，在苗栗縣○○鎮○○路0○0號「久久大賣
    場」內，徒手竊取店員張雪玟所管理賣場架上之鬧鐘（WIN-
    TIME廠牌、型號Z-602）1個、電話（WONDER旺德廠牌、型號
    WT-08）1個，放入其隨身之購物袋內得手後，未至櫃臺結帳
    隨即走出賣場；嗣經張雪玟發覺有異，報警處理後，從石春
    美之購物袋內取出上開物品（業已發還張雪玟），始查悉上
    情。
二、案經張雪玟訴由苗栗縣警察局通霄分局報告臺灣苗栗地方檢
    察署檢察官偵查後聲請以簡易判決處刑。
    理    由
壹、證據能力之說明
一、本判決所引用上訴人即被告石春美（下稱被告）以外之人於
    審判外之陳述，檢察官、被告及辯護人於本院審理時對於證
    據能力均不爭執，迄言詞辯論終結前亦未聲明異議，本院審
    酌上開證據資料作成時之情況，尚無違法不當及證明力明顯
    過低之瑕疵，而認為以之作為證據應屬適當，依刑事訴訟法
    第159 條之5規定，均有證據能力。
二、本判決所引用之卷內其餘所有卷證資料，並無證據證明係公
    務員違背法定程序所取得，檢察官、被告及辯護人於審判程
    序中復未於言詞辯論終結前表示異議，亦均有證據能力。
貳、實體方面
一、上開犯罪事實，訊據被告於警詢、偵查、本院準備程序及審
    理中均坦承不諱，核與告訴人張雪玟於警詢時證述之情節大
    致相符（見偵卷第13至14頁），並有現場照片、監視器錄影
    畫面翻拍照片、苗栗縣警察局通霄分局扣押筆錄、扣押物品
    目錄表、贓物認領保管單附卷可考（見偵卷第15至18、21至
    25頁），足認被告之任意性自白與事實相符，洵值採信。故
    本案事證明確，被告犯行堪以認定，應予依法論科。
二、論罪科刑及撤銷改判之理由：
  ㈠核被告所為，係刑法第320條第1項之竊盜罪。
  ㈡原審認被告上開犯行罪證明確，予以論罪科刑，判處被告拘
    役50日，如易科罰金，以新臺幣（下同）1,000元折算1 日
    ，固非無見。惟查，被告業於110年5月5日與告訴人成立和
    解、給付賠償金3,000元予告訴人，具體填補本案所受之損
    害、並獲告訴人原諒，有和解書附卷足憑（見本院卷第21頁
    ）。是原審未及審酌此項對被告量刑有利之事項，本案量刑
    之基礎事實業已變更，被告以此為由提起上訴，認原審判決
    量刑過重，尚非無據，自應由本院合議庭將原判決予以撤銷
    改判。
  ㈢爰以行為人之責任為基礎，審酌被告為成年人，不循正當途
    徑獲取財物，恣意竊取他人之物，顯然欠缺尊重他人財產權
    之觀念，所為實應非難；兼衡其犯後坦承犯行、正視己過之
    態度，暨犯罪之動機、手段、目的，另被告已與告訴人成立
    和解、並獲告訴人原諒（見本院卷第21頁），及自陳國小畢
    業之智識程度，現無業，依賴身心障礙補助、國民年金維生
    ，需照顧同住年逾九旬之父親，自身罹患憂鬱症、並有中度
    身心障礙證明之家庭生活及健康狀況（見本院卷第19頁之身
    心障礙證明、第99頁）等一切情狀，量處如主文第2項所示
    之刑，並諭知易科罰金之折算標準，以資懲儆。
  ㈣再者，被告前未曾因故意犯罪受有期徒刑以上刑之宣告，有
    臺灣高等法院被告前案紀錄表可佐，審酌其犯後終能坦承犯
    行，並已與告訴人達成和解，獲告訴人原諒（見本院卷第21
    頁之和解書），本院認被告經此偵審程序及刑之宣告後，應
    知警惕，已足促其自我約制而信無再犯之虞，前開宣告之刑
    以暫不執行為適當，爰依刑法第74條第1項第1款規定宣告緩
    刑2年，以勵自新。
三、沒收部分：
    被告竊得之鬧鐘（WIN-TIME廠牌、型號Z-602）1個、電話（
    WONDER旺德廠牌、型號WT-08）1個，均屬被告犯罪所得之財
    物；然該等物品均已實際發還告訴人，有贓物認領保管單附
    卷可稽（見偵卷第25頁），爰依刑法第38條之1第5項規定，
    不予宣告沒收。
據上論斷，應依刑事訴訟法第455條之1第1項、第3項、第369條
第1項前段、第364條、第299條第1項前段，刑法第320條第1項、
第41條第1項前段、第74條第1項第1款，刑法施行法第1條之1第1
項，判決如主文。
本案經檢察官韓茂山聲請以簡易判決處刑，檢察官馮美珊、林宜
賢到庭執行職務。
中    華    民    國   110    年    9     月    16    日
                  刑事第四庭  審判長法  官  羅貞元

                                    法  官  紀雅惠

                                    法  官  申惟中
以上正本證明與原本無異。
不得上訴。
                                    書記官  陳邦旗
中　　華　　民　　國　　110 　年　　9 　　月　　16　　日

附錄本案論罪科刑法條：
中華民國刑法第320條
意圖為自己或第三人不法之所有，而竊取他人之動產者，為竊盜
罪，處 5 年以下有期徒刑、拘役或 50 萬元以下罰金。
意圖為自己或第三人不法之利益，而竊佔他人之不動產者，依前
項之規定處斷。
前二項之未遂犯罰之。